臺灣高等法院高雄分院刑事裁定　　　　　100年度抗字第217號
抗　告　人
即受刑人　　蘇勝華
上列抗告人因聲請撤銷緩刑案件，不服臺灣屏東地方法院中華民
國100 年6 月27日裁定（100 年度撤緩字第76號），提起抗告，
本院裁定如下：
    主  文
抗告駁回。
    理  由
一、本件抗告意旨略以：
  (一)按受緩刑之宣告，於緩刑期前因故意犯他罪，而在緩刑期內
    受6 月以下有期徒刑、拘役或罰金之宣告確定，足認原宣告
    之緩刑難收其預期效果，而有執行刑罰之必要者，得撤銷其
    宣告；又前開撤銷之聲請，於判決確定後6 月以內為之，刑
    法第75條之1 第1項 第1 款及第2 項分別定有明文。是揆諸
    前揭法文特於第一項規定實質要件為「足認原宣告之緩刑難
    收其預期效果，而有執行刑罰之必要」，供作審認之標準。
    足徵本條係採用「裁量撤銷主義」，賦予法院撤銷與否之權
    限。亦即於上揭「得」撤銷緩刑之情形，法官應依職權本於
    合目的性之裁量，妥適審酌被告所犯前後數罪間，關於法益
    侵害之性質、再犯之原因、違反法規範之情節是否重大、被
    告主觀犯意所顯現之惡性，及其反社會性等情，是否已使前
    案原為促使惡性輕微之被告或偶發犯、初犯改過自新而宣告
    之緩刑，已難收其預期之效果，而確有執行刑罰之必要，此
    與刑法第七十五條第一項所定二款要件有一具備，即毋庸再
    行審酌其他情狀，應逕予撤銷緩刑之情形不同。
  (二)查抗告人固於上開緩刑期間內再因公共危險案件遭判處有期
    徒刑4 月，如易科罰金以新臺幣1,000 元折算1 日確定等事
    實，惟刑法第七十五條之一，係得撤銷緩刑之宣告，與刑法
    第75條係應撤銷緩刑之宣告不同，法院有裁量權，不得違反
    比例原則。緣抗告人於100 年1 月6 日所犯公共危險罪乙案
    ，雖有酒駕之事實，惟其不僅並非肇事之主因，尚且為遭撞
    擊之被害人。是前開車禍事端之肇生並非抗告人有較重之可
    非難性與可責性所致，自難執此即認上開輕微犯行而認已難
    收預期之效果，從而原裁定未審究上情，遽認原宣告之緩刑
    難收其預期效果，而有執行刑罰之必要，並以抗告人有刑法
    第75條之1 第1 項第1 款之情事，裁定撤銷原緩刑之宣告，
    顯有未盡調查之能力，且有失之率斷云云。
二、本案經本院審理結果，認第一審認事用法均無不當，應予維
    持，並引用第一審裁定書記載之理由（如附件）。
三、經查受刑人於前案經法院判決罪刑並受緩刑宣告確定期間，
    即再犯相同之罪，足見其法治觀念淡薄，漠視往來用路人之
    道路交通安全，法院無從再預期受刑人將會遵守相關法令規
    定，足認受刑人並未因前開緩刑之寬典而有所省悟及警惕，
    足認前開宣告之緩刑，難收其預期效果，當有執行刑罰之必
    要。從而，受刑人於原判決所受之緩刑宣告，顯難收其預期
    效果，而有執行刑罰之必要，原審在理由欄已詳加說明。本
    件抗告沒有理由，應予駁回。
據上論結，應依刑事訴訟法第412條，裁定如主文。
中    華    民    國   100    年    9     月    5     日
                  刑事第二庭    審判長法  官  林正雄
                                      法  官  黃壽燕
                                      法  官  邱明弘
以上正本證明與原本無異。
本件不得再抗告。
中    華    民    國   100    年    9     月    5     日
                                      書記官  林淑敏
附件：
臺灣屏東地方法院刑事裁定             100年度撤緩字第76號
聲  請  人  臺灣屏東地方法院檢察署檢察官
受  刑  人  蘇勝華
上列受刑人因過失致死案件，經檢察官聲請撤銷緩刑之宣告（10
0年度執聲字第564號），本院裁定如下：
    主  文
蘇勝華之緩刑宣告撤銷。
    理  由
一、受刑人蘇勝華前因過失致死等案件，於民國97年10月23日經
    本院以97年度交訴第84號判決判處應執行有期徒刑1 年9 月
    ，緩刑3 年，並應向指定之公益團體、地方自治團體或社區
    提供60小時之義務勞務，緩刑期間付保護管束，並於97年11
    月24日確定在案，詎其乃於緩刑期內之100 年1 月6 日更犯
    公共危險罪，於100 年3 月30日經本院以100 年度交簡字第
    479 號判決判處有期徒刑4 月，如易科罰金以新台幣1,000
    元折算1 日，而於100 年5 月2 日確定，核受刑人所為，已
    合於刑法第75條之1 第1 項第2 款所定得撤銷緩刑宣告之原
    因，爰依刑事訴訟法第476 條規定，聲請撤銷緩刑宣告等語
    。
二、按受緩刑之宣告，於緩刑期內因故意犯他罪，而在緩刑期內
    受6 月以下有期徒刑、拘役或罰金之宣告確定，足認原宣告
    之緩刑難受其預期效果，而有執行刑罰之必要者，得撤銷其
    宣告；又前項撤銷之聲請，於判決確定後6 月以內為之，刑
    法第75條之1 第1 項第2 款及第2 項定有明文；又緩刑之宣
    告應撤銷者，由受刑人所在地或其最後住所地之地方法院檢
    察官聲請該法院裁定之，刑事訴訟法第476 條亦有明文。
三、查受刑人前因公共危險（酒後駕車）、過失致死及肇事逃逸
    案件，於97年10月23日經本院以97年度交訴第84號判決判處
    有期徒刑3 月、1 年及8 月，應執行有期徒刑1 年9 月，緩
    刑3 年，並應向指定之公益團體、地方自治團體或社區提供
    60 小 時之義務勞務，緩刑期間付保護管束，並於97年11月
    24日確定，詎其乃於前開緩刑期內之100 年1 月6 日犯公共
    危險罪（酒後駕車），於100 年3 月30日經本院以100 年度
    交簡字第479 號判決判處有期徒刑4 月，如易科罰金以新台
    幣1,000 元折算1 日，並於100 年5 月2 日確定等情，有各
    該刑事確定判決及臺灣高等法院被告前案紀錄表在卷足憑。
    觀諸受刑人於前案經法院判決罪刑並受緩刑宣告確定期間，
    即再犯相同之罪，足見其法治觀念淡薄，漠視往來用路人之
    道路交通安全，本院無從再預期受刑人將會遵守相關法令規
    定，足認受刑人並未因前開緩刑之寬典而有所省悟及警惕，
    足認前開宣告之緩刑，難收其預期效果，當有執行刑罰之必
    要。從而，受刑人於原判決所受之緩刑宣告，顯難收其預期
    效果，而有執行刑罰之必要，則檢察官聲請撤銷受刑人前揭
    緩刑宣告，即無不合，應予准許。又受刑人上開緩刑宣告既
    經撤銷，其於該案中所受緩刑期內付保護管束之宣告，即失
    所附麗，應併予撤銷。
四、依刑事訴訟法第476 條，裁定如主文。
中    華    民    國   100    年    6     月    27    日
                  刑事第二庭    法  官  簡光昌
以上正本證明與原本無異。
如不服本裁定應於收受送達後五日內向本院提出抗告書狀敘述抗
告之理由抗告於台灣高等法院高雄分院。
中    華    民    國   100    年    6     月    27    日
                                書記官  林祥玉